臺灣板橋地方法院交通事件裁定　　　　 96年度交聲字第989號
原處分機關　交通部公路總局臺北區監理所蘆洲監理站
異　議　人
即受處分人　甲○○
上列受處分人因違反道路交通管理處罰條例案件，對於交通部公
路總局臺北區監理所蘆洲監理站於民國96年6 月26日所為之處分
（原處分案號：北監蘆字第裁46-1AB134854號）聲明異議，本院
裁定如下：
    主  文
異議駁回。
    理  由
一、異議意旨略以：異議人即受處分人甲○○於民國95年6 月1
    日下午2 時22分許，將其所有之車號QKD-431 號輕型機車停
    放在臺北市○○路7 之3 號前之設有禁止停車標誌之處所，
    為臺北市停車管理處逕行拍照舉發。惟本件違規通知單及採
    證照片，伊均未曾收受過，致未能依法按期到案接受處分，
    而遭裁以最高罰鍰，為此不服，爰依法聲明異議，請求撤銷
    原處分云云。
二、按對於違反道路交通管理處罰條例之行為，逕行舉發者，應
    按已查明之資料填註車牌號碼、車輛種類、車主姓名或名稱
    及地址，並於通知單上方空白處加註逕行舉發之文字後，由
    舉發機關送達被通知人，違反道路交通管理事件統一裁罰基
    準及處理細則第11條第1 項第4 款定有明文；又按「本條例
    所定罰鍰之處罰，受處罰人接獲違反道路交通管理事件通知
    單後，於15日內得不經裁決，逕依第92條第3 項之罰鍰基準
    規定，向指定之處所繳納結案；不服舉發事實者，應於15日
    內，向處罰機關陳述意見；其不依通知所定限期前往指定處
    所聽候裁決，且未依規定期限繳納罰緩結案或向處罰機關陳
    述意見者，處罰機關得逕行裁決之」，道路交通管理處罰條
    例第9 條第1 項定有明文。次按「處理違反道路交通管理事
    件，有關文書送達之程序，依行政程序法之規定」，違反道
    路交通管理事件統一裁罰基準及處理細則第5 條亦規定甚明
    。再按「送達，於應受送達人之住居所、事務所或營業所為
    之。但在行政機關辦公處所或他處會晤應受送達人時，得於
    會晤處所為之」、「對於當事人之送達，有下列各款情形之
    一者，行政機關得依申請，准為公示送達︰一應為送達之處
    所不明者。二於有治外法權人之住居所或事務所為送達而無
    效者。三於外國或境外為送達，不能依第86條之規定辦理或
    預知雖依該規定辦理而無效者」、「當事人變更其送達之處
    所而不向行政機關陳明，致有第1 項之情形者，行政機關得
    依職權命為公示送達。」「公示送達應由行政機關保管送達
    之文書，而於行政機關公告欄黏貼公告，告知應受送達人得
    隨時領取；並得由行政機關將文書或其節本刊登政府公報或
    新聞紙」、「公示送達自前條公告之日起，其刊登政府公報
    或新聞紙者，自最後刊登之日起，經20日發生效力；於依第
    78條第1 項第3 款為公示送達者，經60日發生效力。但第79
    條之公示送達，自黏貼公告欄翌日起發生效力」，行政程序
    法第72條第1 項、第73條第1 項、第3 項、第78條第1 項、
    第3 項、第80條、第81條分別規定明確。且「人行道」係指
    為專供行人通行之騎樓、走廊，及劃設供行人行走之地面道
    路，與人行天橋及人行地下道；而橋樑、隧道、圓環、障礙
    物對面、鐵路平交道、「人行道」、行人穿越道、快車道等
    處，不得臨時停車，道路交通管理處罰條例第3 條第3 款及
    道路交通安全規則第111 條第1 項第1 款分別有明文規定，
    且定義甚為明確；再按汽車駕駛人停車時，在設有禁止停車
    標誌、標線之處所停車者，處新臺幣600 元以上1200元以下
    罰鍰，道路交通管理處罰條例第56條第1 項第4 款定有明文
    。
三、經查，異議人甲○○於95年6 月1 日下午2 時22分許，將其
    所有車號QKD-431 號輕型機車，停放在臺北市○○路7 之3
    號前之人行道上（設有禁止停車標誌之處所），經原處分機
    關臺北市停車管理處拍照逕行舉發等情，有臺北縣政府交通
    局北市交停字第1AB134854 號舉發違反道路交通管理事件通
    知單影本1 紙及逕行舉發之採證照片影本1 幀附卷可稽，並
    經舉發機關即臺北市停車管理處復查無誤，有該處96年6 月
    5 日北市停四字第09632923000 號書函在卷供參。惟異議人
    以未曾收受違規舉發通知單為由置辯。然查：
  (一)異議人甲○○之戶籍地址原設於臺北縣三重市○○街46巷17
    號3 樓，嗣於93年3 月4 日遷入臺北縣三重市○○○路○ 段
    11巷6 號4 樓，有法務部戶役政連結作業系統遷徙紀錄資料
    查詢結果1 份附本院卷宗內可稽。復經本院依職權查詢蘆洲
    監理站汽車駕駛人資料，異議人於蘆洲監理站所登記之車籍
    地址資料仍為臺北縣三重市○○街46巷17號3 樓，並未於93
    年3 月4 日向內政部辦理戶政變更地址登記時一併向監理站
    辦理變更地址登記，此有公路監理電子閘門車號查詢輕型機
    車車籍1 份附於本院卷宗內可參。是本件舉發違規通知單，
    經以掛號郵寄，該郵件無法送達，經查電腦資料住址未辦理
    變更登記，舉發單位即臺北市停車管理處逕以公示送達方式
    將該舉發違規通知單送達，有臺北市停車管理處96年6 月5
    日北市停四字第09632923000 號書函及臺北市政府公報95年
    秋字第46期臺北市政府交通局公示舉發違反道路交通管理事
    件通知單（通知聯）送達名冊影本各1 份附卷可證。是本件
    異議人未曾收到違規舉發通知單，係屬可歸責於己之事由，
    原舉發機關逕以公示送達方式送達即屬適法，並已發生送達
    之效力。
  (二)經本院依職權向臺北市停車管理處函詢結果，該違規地點人
    行道上設有清晰可見之禁止停車標誌共8 枝，其上並標示有
    「禁止停車  騎樓．人行道  機慢車停放區除外」之文字，
    而該禁制標誌係於94年6 月21日即已設置完成，此有該處96
    年8 月14日北市停四字第09634268800 號書函及該書函所檢
    附之手繪現場示意圖1 紙、該路段禁停標誌設置位置照片8
    幀在卷可憑。是以，系爭舉發地點之路口既確實設有騎樓人
    行道禁止停車標誌供駕駛人遵循辨識，顯非一般觀念上可供
    停放車輛之處，況且，人行道不得臨時停車，已如前述，依
    本件採證照片所示，異議人停放機車之位置顯然是在人行道
    上，則異議人在人行道上停車之違規事實應屬明確。是以，
    異議人於前揭時、地，確有在設有禁止停車標誌之處所停車
    之違規情事無訛。
四、綜上所述，原處分機關據以援引前揭規定，裁處罰鍰新臺幣
    1200元之處分，無任何違誤，量罰亦甚妥適，應予維持，本
    件異議為無理由，應予駁回。
據上論斷，應依道路交通案件處理辦法第20條，裁定如主文。
中　　華　　民　　國　　96　　年　　8 　　月　　28　　日
                  交通法庭    法　官  陳  靜  茹
以上正本證明與原本無異。
如不服本裁定，應於送達後5 日內，向本院提出抗告狀。
                              書記官  彭  麗  紅
中　　華　　民　　國　　96　　年　　8 　　月　　28　　日
